【裁判字號】    98,交聲,4006
【裁判日期】    981030
【裁判案由】    聲明異議
【裁判全文】
臺灣臺中地方法院交通事件裁定      98年度交聲字第4006號
原處分機關  交通部公路總局臺中區監理所臺中監理站
異議人即
受處分人    甲○○
上列異議人即受處分人因違反道路交通管理處罰條例案件，對於
交通部公路總局臺中區監理所臺中監理站民國98年9月22日所為
之處分（中監違字第裁60—CG0000000號），聲明異議，本院裁
定如下：
    主  文
異議駁回。
    理  由
一、聲明異議意旨略以：異議人即受處分人甲○○（下稱受處分
    人）未收到舉發機關寄發之舉發單，亦未收到郵局的送達通
    知書，等伊要驗車時才知有罰單未繳，並收到裁決書的郵局
    通知，為此聲明異議。
二、原處分機關略以：受處分人於97年5月14日16時39分許駕駛
    車牌號碼4399-KZ自用小客車，在永和市○○路與中興街口
    （往永和）處因「跨越兩條車道行駛（雙白線禁止變換車道
    ）」違規，經臺北縣政府警察局交通隊依違反道路交通管理
    處罰條例第45條第12款逕行舉發。受處分人遲未到案，本所
    遂於98年9月22日以中監違字第裁60-CG0000000號裁決書裁
    處罰鍰新台幣（下同）1800元並依第63條第1項規定記違規
    點數1點，逾期則依法移送強制執行等語。
三、按汽車駕駛人，爭道行駛任意駛出邊線，或任意跨越兩條車
    道行駛者，處新臺幣六百元以上一千八百元以下罰鍰，並記
    違規點數1點，道路交通管理處罰條例第45條第0項第12款、
    第63條第1項第1款定有明文。次按違反道路交通管理事件統
    一裁罰基準及處理細則第5條規定：處理違反道路交通管理
    事件，有關文書送達之程序，依行政程序法之規定。而送達
    ，於應受送達人之住居所、事務所或營業所為之；送達，不
    能依前二條規定為之者，得將文書寄存送達地之地方自治或
    警察機關，並作送達通知書兩份，一份黏貼於應受送達人住
    居所、事務所、營業所或其就業處所門首，另一份交由鄰居
    轉交或置於該送達處所信箱或其他適當位置，以為送達；前
    項情形，由郵政機關為送達者，得將文書寄存於送達地之郵
    政機關，行政程序法第72條第1項前段、第74條第1項、第2
    項定有明文。又行政文書依行政程序法第74條第1項規定為
    寄存送達者，如確已完成文書寄存於地方自治、警察機關或
    郵政機構，並製作送達通知單二份，一份黏貼於送達處所之
    門首，另一份交由鄰居轉交或置於送達處所信箱或其他適當
    位置時，無論應受送達人實際上何時受領文書，均以寄存之
    日期視為收受送達之日期，而發生送達之效力（最高行政法
    院95年度裁字第634號裁定要旨及法務部93年4月13日法律字
    第0930014628號函可資參照）。
四、經查：
    (一)受處分人於97年5月14日16時39分許駕駛車牌號碼4399-KZ
      自用小客車，在永和市○○路與中興街口(往永和)處因「
      跨越兩條車道行駛(雙白線禁止變換車道)」違規，經臺北
      縣政府警察局交通隊依違反道路交通管理處罰條例第45條
      第0項第12款逕行舉發。有臺北縣政府警察局舉發違反道
      路交通管理事件通知單、彩色採證照片、裁決書各一份在
      卷可稽。則受處分人之違規事實，應堪認定。
    (二)本件舉發通知單送達之際，受處分人之住所係設於臺中市
      北屯區○○○路○段217號，有受處分人個人基本資料一
      份可證。舉發單位委由郵政機關向上址為送達，因未獲會
      晤受處分人，亦無受領文書之同居人、受僱人或接收郵件
      人員，而於97年6月3日寄存於臺中文心路郵局，並作送達
      通知書二份，一份黏貼於上址門首，另一份置於該址信箱
      或其他適當位置，以為送達等情，此有臺北縣政府警察局
      98年10月15日北縣警交字第0980155119號函及所附臺北縣
      政府警察局送達證書各一紙附卷可憑。縱若受處分人實際
      上未居住於上址，惟受處分人始終未向監理機關聲請變更
      地址，足見受處分人並無廢止前開戶籍住所之意思，揆諸
      前開說明，本件舉發通知單向受處分人之戶籍地址送達，
      應屬合法，且該送達自寄存之日起，已生合法送達之效力
      。另交通違規件數繁多，送達不論係親自收受或寄存送達
     、甚或公示送達，如屬有效之送達，則受處分人之權益包
      括陳述意見之機會，業已受到保障，至於受處分人事實上
      是否知悉該公告或通知內容，則應由受處分人自行負責，
      要難令舉發機關擔負事實上之通知義務，否則寄存或公示
      送達之法定送達方式，即形同具文。是以受處分人上開情
      詞置辯，係屬卸責之詞，殊不足取。
    (三)綜上所述，受處分人確有跨越兩條車道行駛(雙白線禁止
      變換車道)違規情事，受處分人於經合法寄存送達生效後
      ，有逾越應到案期限之情形，原處分機關援引道路交通管
      理處罰條例第45條第12款對受處分人裁處罰鍰新臺幣1800
      元，於法有據，並無不當。是以，本件異議為無理由，應
      予駁回。
五、據上論斷，應依道路交通案件處理辦法第19條，裁定如主文
    。
中    華    民    國    98    年    10    月    30    日
                    交通法庭法  官  黃建都
以上正本證明與原本無異。
如不服本裁定，應於收受送達後5日內向本院提出抗告狀。（應
附繕本）
                            書記官  賴玉真
中    華    民    國    98    年    10    月    30    日


司法院資訊處製作；財團法人民間司法改革基金會備份。
